臺灣高等法院臺中分院刑事裁定　
111年度抗字第317號
抗 告 人  
即受刑人  蔡承學
上列抗告人即受刑人因檢察官聲請定應執行刑案件，不服臺灣南
投地方法院中華民國111年3月3日111年度聲字第80號裁定，提起
抗告，本院裁定如下：
    主  文
原裁定撤銷。
蔡承學因犯如附表所示各罪所處之刑，應執行有期徒刑玖年。
    理  由
一、抗告意旨引用刑事抗告狀之記載(如附件)。
二、按裁判確定前犯數罪者，併合處罰之；數罪併罰，有二裁判
    以上者，依刑法第51條之規定，定其應執行之刑，刑法第50
    條第1項前段、第53條分別定有明文。數罪併罰之定應執行
    之刑，係出於刑罰經濟與責罰相當之考量，並非予以犯罪行
    為人或受刑人不當之利益，為一種特別的量刑過程，相較於
    刑法第57條所定科刑時應審酌之事項係對一般犯罪行為之裁
    量，定應執行刑之宣告，乃對犯罪行為人本身及所犯各罪之
    總檢視，除應考量行為人所犯數罪反應出之人格特性，並應
    權衡審酌行為人之責任與整體刑法目的及相關刑事政策，在
    量刑權之法律拘束性原則下，依刑法第51條第5款之規定，
    採限制加重原則，以宣告各刑中之最長期為下限，各刑合併
    之刑期為上限，但最長不得逾30年，資為量刑自由裁量權之
    外部界限，並應受法秩序理念規範之比例原則、平等原則、
    責罰相當原則、重複評價禁止原則等自由裁量權之內部抽象
    價值要求界限之支配，使以輕重得宜，罰當其責，俾符合法
    律授與裁量權之目的，以區別數罪併罰與單純數罪之不同，
    兼顧刑罰衡平原則。
三、經查：
　㈠本件抗告人即受刑人蔡承學(下稱抗告人)因犯如附表所示數
    罪，經法院分別判處如附表所示之刑確定，有附表所示各該
    案件判決書及臺灣高等法院被告前案紀錄表在卷可憑。原裁
    定法院審核卷證結果，認檢察官聲請定應執行刑為正當，依
    刑事訴訟法第477條第1項、刑法第50條第1項前段、第53條
    、第51條第5款規定，裁定抗告人應執行有期徒刑12年2月。
    經核原裁定所定應執行之刑，雖係於各宣告刑中之最長期即
    有期徒刑1年7月以上，各宣告刑合併之刑期總和即有期徒刑
    70年以下之範圍內，未逾越刑法第51條第5款所定之法律外
    部性界限，且就曾經定應執行刑之附表編號1至5部分(曾定
    應執行有期徒刑3年10月)、編號6、7部分(曾定應執行有期
    徒刑3年6月)、編號8、9部分(曾定應執行有期徒刑4年4月)
    、編號10部分(曾定應執行有期徒刑3年)，再與附表編號11
    所處有期徒刑1年2月，合併定其應執行刑之刑度，固亦未違
    反不利益變更禁止原則。然本院審酌抗告人就附表編號1至1
    1所示加重詐欺案件，罪質均屬相同，且皆係於107年10月底
    至11月之密接期間內所犯，另考量刑罰邊際效應隨刑期遞減
    ，及審酌抗告人復歸社會更生之可能性，兼衡罪責相當及特
    別預防之刑罰目的，認原審定其應執行總刑度有期徒刑12年
    2月，實有過重，原審所為裁量權之行使，尚非適法妥當。
　㈡原裁定既有上開可議之處，且經抗告人提起抗告指摘所定應
    執行刑過重，應認本件抗告為有理由，而由本院將原裁定予
    以撤銷，並衡酌抗告人所犯各罪之犯罪類型、行為態樣、手
    段、動機、侵害法益種類、責任非難重複程度、抗告人以刑
    事抗告狀陳述之意見，以及附表所示各罪曾經定應執行刑之
    比例約為0.26(編號1至5)、0.38(編號6、7)、0.18(編號8、
    9)、0.13(編號10)等情狀，經整體評價後，定其應執行有期
    徒刑9年。
四、據上論斷，應依刑事訴訟法第413條，裁定如主文。
中　　華　　民　　國　　111 　年　　4 　　月　　20　　日
                  刑事第八庭  審判長法  官  林清鈞
                                    法  官  簡婉倫
                                    法  官  黃小琴
以上正本證明與原本無異。
如不服本裁定，應於收受送達後5日內向本院提出再抗告書狀(須
附繕本)。因疫情而遲誤不變期間，得向法院聲請回復原狀。

                                    書記官  李宜珊
　　　　　　　　　　　　　　　　　　
中　　華　　民　　國　　111 　年　　4 　　月　　20　　日